臺灣臺南地方法院刑事判決　　　　　　 96年度簡上字第243號
公　訴　人　臺灣臺南地方法院檢察署檢察官
上　訴　人
即　被　告　甲○○
　　　　　　丁○○原名魏子華
上列二人共同
選任辯護人　許世烜律師
上列上訴人因傷害案件，不服本院96年度簡字第1166號中華民國
96年4月10日第一審判決（聲請案號：96年度調偵字第111號），
提起上訴，本院管轄之第二審合議庭判決如下：
    主  文
原判決撤銷。
甲○○、魏永臻共同傷害人之身體；甲○○，累犯，處拘役伍拾
玖日，減為拘役貳拾玖日；魏永臻，處拘役伍拾日，減為拘役貳
拾伍日。所處拘役如科罰金，均以新臺幣壹仟元折算壹日。
    事實及理由
一、本院審理結果，認第一審簡易判決認事、用法均無不當，並
    引用第一審簡易判決書及檢察官聲請簡易處刑書記載之事實
    、證據及理由（如附件）。
二、原審以上訴人即被告罪證明確，依刑事訴訟法第四百四十九
    條第一項前段、第四百五十四條第二項，刑法第二十八條、
    第二百七十七條第一項、第五十五條、第四十七條第一項、
    第四十一條第一項前段，刑法施行法第一條之一之規定，量
    處如原判決主文所示之刑，本院經核原判決認事用法，並無
    不合，量刑亦稱妥適。上訴人即被告等二人上訴理由雖以：
    本件係告訴人乙○○夫妻夥同王能軒向被告要求工程款未能
    得逞而連續毆打被告等人，竟以不實之驗傷單對被告提傷害
    告訴；被告等因被打難免會有保護自己之反射動作，與告訴
    人身體有所碰觸，此碰觸非故意傷害之行為；告訴人身體碰
    觸硬物所生之紅腫，難認屬刑法稱之傷害結果；Ｔ型螺絲起
    子很重，又有相當之長度，若是遭Ｔ型螺絲起子打到應會有
    嚴重的瘀傷及腫脹，甚至骨折。但告訴人所提之診斷書僅有
    輕微挫傷，顯非遭Ｔ型螺絲起子毆傷云云。但查被告等二人
    傷害之犯行，除引用原審之證據及認定理由外，參酌告訴人
    當場適帶有照相機，依其現場攝影所得照片，被告魏永臻確
    有手持器物與到場之王能軒拉址之行為（參照96交查174號
    偵查卷第22頁所附照片），足認被告魏永臻確有持器物毆打
    告訴人等之意，而按互毆之雙方本均有攻擊傷害對方之犯意
    ，雙方均不得主張係正當防衛之行為。本件既有相毆打之犯
    行動作，其有傷害之故意至明。被告等二人係夫妻利害與共
    ，其等以一致之行動攻擊對方，原審認被告等有傷害之犯行
    至無不當。且對被告等有利與與不利之事證原審具已提出，
    本件被告等未提其他認定事實可資審酌之新事證，猶執前詞
    ，空言卸責，應無足採。本院認原審量刑無不妥，原應以上
    訴為無理由，予以駁回。惟按犯罪在96年4月24日以前者，
    除本條例另有規定外，經判處有期徒刑、拘役或罰金者，減
    其刑期或金額2分之1（中華民國九十六年罪犯減刑條例第2
    條第1項第3款參照），又按本條例應減刑之罪，未經判決確
    定者，於裁判時，減其宣告刑。依前項規定裁判時，應於判
    決主文同時諭知其宣告刑及得減之刑（中華民國九十六年罪
    犯減刑條例第7條參照）。查被告行為後，中華民國九十六
    年罪犯減刑條例於96年6月15日通過，於96年7月16日施行，
    是其所犯刑法第277條第1項傷害罪，其犯罪時間在96年4月
    24日以前，悉合於減刑條件，於裁判時併減其宣告刑。被告
    上訴雖無理由，惟被告符合減刑之要件，原審未及審酌，此
    部分即屬無可維持，應由本院將原判決撤銷改判。
三、核被告甲○○、丁○○二人所為，均係犯刑法第二百七十七
    條第一項之傷害罪。被告二人就上開犯行，有犯意聯絡及行
    為分擔，均應論以共同正犯。被告二人以同一之傷害犯行，
    傷害告訴人乙○○、丙○○二人，侵害告訴人二人之身體法
    益，為想像競合犯，應從一重處斷。被告甲○○有如事實欄
    一所示之科刑及執行紀錄，於九十二年九月九日易科罰金執
    行完畢，此有臺灣高等法院被告前案紀錄表一份可參，其於
    五年以內再故意犯本件有期徒刑以上之罪，應依刑法第四十
    七條第一項之規定，論以累犯，並加重其刑。爰審酌被告等
    係因工程款與告訴人糾紛，遭告訴人前來照相騷擾，致發生
    互毆，告訴人之行為固屬不該，但被告等以器物反擊，亦有
    不是，及行為之手段、傷害之程度等一切情狀，分別量處如
    主文所示之刑，並均諭知易科罰金之折算標準。
據上論斷，應依刑事訴訟法第455條之1第1項、第3項、第369條
第1項前段、第364條、第299條第1項前段，中華民國九十六年罪
犯減刑條例第2條第1項第3款、第7條，刑法第28條、第277條第1
項、第55條、第47條第1項、第41條第1項前段，刑法施行法第1
條之1，判決如主文。
中　　華　　民　　國　　96　　年　　7 　　月　　31　　日
　　　　　　　　　刑事第九庭  審判長  法　官　楊清安
　　　　　　　　　　　　　　　　      法　官　吳坤芳
                                      法  官  朱中和
以上正本證明與原本無異。
不得上訴。
　　　　　　　　　　　　　　　  　　　書記官  陳著振
中　　華　　民　　國　　96　　年　　8 　　月　　1 　　日
附錄本案論罪科刑法條全文：
中華民國刑法第277條：
傷害人之身體或健康者，處3年以下有期徒刑、拘役或1千元以下
罰金。
犯前項之罪因而致人於死者，處無期徒刑或7年以上有期徒刑；
致重傷者，處3年以上10年以下有期徒刑。
